【裁判字號】    95,毒抗,50
【裁判日期】    950220
【裁判案由】    聲請強制戒治
【裁判全文】
臺灣高等法院臺中分院刑事裁定          95年度毒抗字第50號
抗  告  人
即  被  告  甲○
上抗告人因違反毒品危害防制條例案件，經檢察官聲請強制戒治
，不服臺灣臺中地方法院中華民國94年12月21日裁定（94年度毒
聲字第1677號），提起抗告，本院裁定如下：
    主  文
抗告駁回。
    理  由
一、抗告意旨略以：被告因販毒案尚有殘刑十餘年，如何在一年
    內有吸食之傾向？同樣的毒品危害防制條例卻有不同之規範
    ，初犯者應接受觀察勒戒與強制戒治最長為一年，法律規定
    累犯者卻接受司法審判，判決大都以八個月至十個月之徒刑
    ，顯示法律有嚴重違法及漏洞，爰請求撤銷原裁定云云。
二、按觀察、勒戒後，檢察官或少年法院依據勒戒處所之陳報，
    認受觀察、勒戒人有繼續施用毒品傾向者，檢察官應聲請法
    院裁定或由少年法院裁定令入戒治處所強制戒治，其期間為
    6個月以上，至無繼續強制戒治之必要為止，但最長不得逾1
    年，毒品危害防制條例第20條第2項定有明文。經查：（一
    ）抗告人經臺灣台中看守所附設勒戒處所評分結果：在人格
    特質之評估方面 ：毒品犯罪相關司法紀錄3筆，每筆10分，
    小計30分，臨床徵候方面：有戒斷症狀（20分）；注射使用
    （10分）；使用期間1個月至1年（5分 ）；環境相關因素方
    面（2分），總得分為67分。另醫師在 「有無繼續施用毒品
    傾向證明書」綜合判斷項下勾選「有繼續施用毒品傾向」，
    且於詳細說明欄上記載「有吸食毒品前科，目前入所後戒斷
    症狀明顯，顯有藥物依賴之虞。」，有前開「有無繼續施用
    毒品傾向評估標準紀錄表」及「有無繼續施用毒品傾向證明
    書」各1份附卷可稽。按上開認定過程堪稱嚴謹 ，難認有何
    錯誤或失當之處，則該勒戒處所綜合評分者依個案之臨床實
    務及具體事證，判定抗告人為「有繼續施用毒品傾向」，尚
    無不合。（二）毒品危害防制條例第20條第 2項關於強制戒
    治之規定，乃強制規定，只要被判定「有繼續施用毒品傾向
    」，法院於裁定時並無任何斟酌之餘地。抗告人雖以因有另
    案執行刑罰，已無施用毒品傾向及強制戒治期間較刑法刑期
    為長顯不合理為由，請求撤銷原裁定，因均非法定得免予強
    制戒治事由，依法尚屬無據。原審因而裁定抗告人令入戒治
    處所，施以強制戒治，其期間為6月以上 ，至無繼續強制戒
    治之必要為止 ，但最長不得逾1年，其認事用法並無不當，
    本件抗告為無理由，應予駁回。
據上論斷，應依刑事訴訟法第412條，裁定如主文。
中    華    民    國    95    年    2    月   20      日
            刑事第十庭  審判長法  官  林  照  明
                              法  官  蔡  名  曜
                              法  官  唐  光  義
上列正本證明與原本無異。
不得抗告。
                              書記官  王  麗  珍
中    華    民    國    95    年    2    月   21      日
                                                      Ａ


司法院資訊處製作；財團法人民間司法改革基金會備份。
